---
title: "Data Science - Karse projekt"
author: "Silje M. Lund og Regitze C. Skibsted"
date: "2024-02-26"
output: 
  rmdformats::robobook:
    self_contained: true
    thumbnails: false
    lightbox: true
    gallery: true
    highlight: tango
---

# Todo

-   billede af opstilling
-   Højeste karse i hvert forsøg
-   arduino kode
-   billeder i github
-   linear regression over vækst rate
-   histogram over residualer
-   agumenter farve/tema valg
-   En masse lækker tekst


# Projektdefinering

Dette projekt er lavet i forbindelse med kurset `Data Science` og omhandler dataopsamling, exploratory data analyse og data kommunikation.

## Basal informationer

Her findes informationerne omkring gruppen der har lavet dette projekt

```{r}
#Gruppemedlemmer: Regitze og Silje
#Studieretning: Biologi
#Alias: Regilje
```

# Projekt

## Opsætning af data

### Libraries

```{r message=FALSE}
library(tidyverse)
library(lubridate)
library(moderndive)
library(plotly)
```

### Indlæs data
#### Karse naturligt lys
```{r}
Karse_N <- read_delim(file = "data/KARSELOG.TXT", delim = "\t") %>% 
  filter(DatoTid != "Dato") %>% 
  filter(Afstand < 135)

Karse_N <- Karse_N %>% 
  filter(DatoTid != "2000-00-00T00:00:00") %>% 
  mutate(Eksperiment = "Karse normal",
         DatoTid = ymd_hms(DatoTid),
         Dato_min = round_date(DatoTid, unit = "5 mins"),
         Vækst = max(Afstand) - Afstand,
         Lys_pct = (Lys - min(Lys))/(max(Lys) - min(Lys))*100) %>% 
  select(Dato_min, Temperatur, Vækst, Lys_pct, Eksperiment) %>% 
  pivot_longer(cols = c(Temperatur, Vækst, Lys_pct)) %>% 
  group_by(Dato_min, name, Eksperiment) %>% 
  summarise(mean = mean(value)) %>% 
  ungroup() %>% 
  mutate(delta_tid = Dato_min - ymd_hms("2024-02-27 21:30:00"))
```

#### Karse i mørke
```{r warning=FALSE}
Karse_M <- read_delim(file = "data/KARSELOG_M.TXT", delim = "\t") %>% 
  filter(DatoTid != "Dato")

Karse_M <- Karse_M %>% 
  filter(DatoTid > "2024-03-05T14:05:00") %>% 
  mutate(Eksperiment = "Karse mørke",
         DatoTid = ymd_hms(DatoTid),
         Dato_min = round_date(DatoTid, unit = "5 mins"),
         Vækst = max(Afstand) - Afstand,
         Lys_pct = (Lys - min(Lys))/(max(Lys) - min(Lys))*100) %>% 
  select(Dato_min, Temperatur, Vækst, Lys_pct, Eksperiment) %>% 
  pivot_longer(cols = c(Temperatur, Vækst, Lys_pct)) %>% 
  group_by(Dato_min, name, Eksperiment) %>% 
  summarise(mean = mean(value)) %>% 
  ungroup() %>% 
  mutate(delta_tid = Dato_min - ymd_hms("2024-03-06 09:25:00"))

head(Karse_M)
```

#### Karse i kunstiglys
```{r}
#Karse_M <- read_delim("Data/KARSELOG_M.TXT", delim = "\t")
```

## Kombiner data
```{r}
d <- rbind.data.frame(Karse_N, Karse_M) %>% 
  mutate(delta_tid = as.numeric(delta_tid)/3600)
```


## Tema valg


## Overbliks
```{r}
ggplot(d, aes(x = delta_tid, y = mean, color = Eksperiment)) +
  geom_point() +
  facet_wrap(~name, scales = "free_y")
```

## Lineær regression
### Ved brug af ggplot

```{r}
dw <- d %>% 
  pivot_wider(names_from = name, values_from = mean)

dw_subset <- dw %>% 
  filter(!(Eksperiment == "Karse normal" & (delta_tid < 66 | delta_tid > 90))) %>%
  filter(!(Eksperiment == "Karse mørke" & (delta_tid < 66 | delta_tid > 90)))

p <- ggplot(dw, aes(x = delta_tid, y = Vækst, group = Eksperiment, color = Eksperiment)) +
  geom_point() +
  geom_smooth(data = dw_subset, method = "lm", color = "black", linewidth = 1, se = F) +
  facet_wrap(~Eksperiment, ncol = 1)

p
```

### Ved brug af `lm()`

```{r}
lm_Karse_N <- lm(data = dw_subset %>%
  filter(Eksperiment == "Karse normal"), formula = Vækst~delta_tid)
lm_Karse_M <- lm(data = dw_subset %>%
  filter(Eksperiment == "Karse mørke"), formula = Vækst~delta_tid)
```

```{r}
lm_Karse_N_table <- get_regression_table(lm_Karse_N, digits = 3) %>% mutate(Eksperiment = "Karse normal")

lm_Karse_M_table <- get_regression_table(lm_Karse_M, digits = 3) %>% mutate(Eksperiment = "Karse mørke")

lm_rt <- rbind.data.frame(lm_Karse_N_table, lm_Karse_M_table) %>% filter(term == "delta_tid")

lm_Karse_N_rs <- get_regression_summaries(lm_Karse_N, digits = 3) %>% mutate(Eksperiment = "Karse normal")

lm_Karse_M_rs <- get_regression_summaries(lm_Karse_M, digits = 3) %>% mutate(Eksperiment = "Karse mørke")

lm_rs <- rbind.data.frame(lm_Karse_N_rs, lm_Karse_M_rs)

lm_stats <- cbind.data.frame(lm_rt %>% select(Eksperiment, slope = estimate, lower_ci, upper_ci), lm_rs %>% select(r_squared))
```

### Plot residualer
```{r}

```





# Arduino kode

[GitHub](https://github.com/SiaLemons/Karse_DS2024)

# Informations om versioner

```{r}
sessionInfo()
```
