---
title: "Data Science - Karse projekt"
author: "Silje M. Lund og Regitze C. Skibsted"
date: "2024-02-26"
output: 
  rmdformats::robobook:
    self_contained: true
    thumbnails: false
    lightbox: true
    gallery: true
    highlight: tango
---

# Todo

-   link til github
-   billede af opstilling
-   version i bunden
-   Højeste karse i hvert forsøg
-   arduino kode
-   billeder i github
-   En masse lækker tekst


# Projektdefinering

Dette projekt er lavet i forbindelse med kurset `Data Science` og omhandler dataopsamling, exploratory data analyse og data kommunikation.

## Basal informationer

Her findes informationerne omkring gruppen der har lavet dette projekt

```{r}
#Gruppemedlemmer: Regitze og Silje
#Studieretning: Biologi
#Alias: Regilje
```

# Projekt

## Opsætning af data

### Libraries

```{r message=FALSE}
library(tidyverse)
library(lubridate)
library(plotly)
```

### Indlæs data

```{r}
d <- read_delim("Data/KARSELOG.TXT", delim = "\t")
```

### Rå data

```{r}
head(d) ## Viser første 6 rækker
tail(d) ## Viser de sidste 6 rækker
glimpse(d) ## Fortæller om kolloner og antal rækker
```

### Rens data

```{r}
dc <- d %>%
  filter(DatoTid != "Dato")

dc$DatoTid <- as.POSIXct(dc$DatoTid, format="%Y-%m-%dT%H:%M:%OS", tz = "UTC")

dc <- dc[-(1:14),]

head(dc) ## Viser første 6 rækker
tail(dc) ## Viser de sidste 6 rækker
glimpse(dc) ## Fortæller om kolloner og antal rækker
```

## Filter og formater data

```{r}
ggplot(dc, aes(x = DatoTid, y = Afstand)) +
  geom_point()
```

```{r}
rep_numbers <- rep(1:180, 10000)

dcf <- dc %>% 
  filter(Afstand < 135) %>% 
  mutate(indeks = rep_numbers[1:length(Afstand)]) %>%
  filter(indeks == 1) %>%
  filter(between(x = DatoTid, 
                 left = as.POSIXct("2024-02-27 21:27:34"), 
                 right = as.POSIXct("2024-03-05 13:49:39"))) %>%
  mutate(Vækst = max(Afstand) - Afstand) %>%
  select(-Afstand, -indeks)
```

```{r}
dcfl <- pivot_longer(data = dcf, 
                     cols = c("Vækst", "Lys", "Luftfugtighed", "Temperatur"),
                     names_to = "variable",
                     values_to = "value")
```

```{r}
head(dcfl)
```

```{r}
test <- ggplot(dcfl, aes(x = DatoTid, y = value, color = variable)) +
  geom_line() +
  facet_wrap(~variable, scales = "free_y", ncol = 1)

ggplotly(test)
```

```{r}
dage <- dcf[(1:100),]

test <- ggplot(dage, aes(x = DatoTid, y = Vækst))+
  geom_line()
```

# Arduino kode

[GitHub](https://github.com/SiaLemons/Karse_DS2024)

# Informations om versioner

```{r}
sessionInfo()
```
